臺灣新竹地方法院民事小額判決
110年度竹北小字第476號
原      告  李麗珠  
被      告  黃奕榮  
上列當事人間請求損害賠償事件，經原告提起刑事附帶民事訴訟
，由本院刑事庭裁定移送前來（110年度竹簡附民字第29號），
本院於民國110年9月9日辯論終結，判決如下：
    主  文
被告應給付原告新臺幣壹拾萬元，及自民國一百一十年五月十四
日起至清償日止，按年息百分之五計算之利息。
本判決第一項得假執行。
    事實及理由
一、原告主張：被告雖可預見將其所有金融機構存摺、提款卡及
    密碼等資料提供予他人，可能供詐欺者所用，有遭他人利用
    作為財產犯罪所得款項匯入、提領，製造金流斷點，達到掩
    飾、隱匿之結果以逃避檢警追緝之可能，竟於民國109年4月
    間之某日，基於幫助詐欺取財等之不確定故意，在新竹縣○○
    鄉某處，將其所申辦之中國信託商業銀行帳號000000000000
    號帳戶（下稱系爭帳戶）之存摺、提款卡及密碼，以每個月
    新臺幣（下同）5,000元代價交予不詳詐欺集團之成員使用
    。嗣該詐騙集團成員夥同與其具有詐欺取財犯意聯絡之詐欺
    集團成員，共同意圖為自己不法之所有，於109年4月某日，
    先利用網路交友取信於原告，向原告佯稱：有投資需要要向
    原告借調現金云云，致原告陷於錯誤，而依詐欺集團成員之
    指示，於109年4月27日上午11時44分許，以臨櫃匯款方式，
    匯入10萬元至系爭帳戶內，旋遭提領，原告因而受有財產上
    之損害。被告所涉上開犯行，業經本院刑事庭以110年度金
    簡字第17號刑事判決被告幫助犯洗錢防制法第14條第1項之
    洗錢罪，處有期徒刑2月在案。為此爰依民法侵權行為之法
    律關係提起本件訴訟等語。並聲明：如主文第1項所示；願
    供擔保請准宣告假執行。
二、被告之答辯：對本院刑事庭110年度金簡字第17號刑事判決
    所認定之犯罪事實內容無意見，惟伊也是受騙始將系爭帳戶
    等借出，借帳戶者表示帳戶是其等用來賭博所用，伊始出借
    ，迄至該帳戶被凍結，伊才知道係詐騙集團所為等語置辯。
    並聲明：原告之訴駁回。
三、本院之判斷：
㈠、查原告上開主張之情，已據被告於上開刑案偵查中所供述在
    案，並經本院110年度金簡字第17號刑事判決所認定並確定
    在案，此已據調取該刑事案件卷宗查明無訛，且被告在庭亦
    表示:對上開刑事判決所認定之事實無意見等語（見本院卷
    第31、33頁），堪認原告上開之主張為真實，被告辯稱其係
    受騙始出借該帳戶等，並無幫助詐騙集團之行為云云，應係
    事後卸責之詞而不可採。
㈡、按因故意或過失，不法侵害他人之權利者，負損害賠償責任
    ；數人共同不法侵害他人之權利者，連帶負損害賠償責任。
    不能知其中孰為加害人者亦同。造意人及幫助人，視為共同
    行為人，民法第184條第1項、第185條分別定有明文。次按
    連帶債務之債權人，得對於債務人中之一人或數人或其全體
    ，同時或先後請求全部或一部之給付。連帶債務未全部履行
    前，全體債務人仍負連帶責任，民法第273條亦定有明文。
    經查，本件被告知悉一般人無故取得他人金融帳戶使用之行
    徑，常與財產犯罪密切相關，並可預見將金融帳戶存摺、提
    款卡及密碼交付予他人使用，會有遭人利用作為財產犯罪所
    得財物匯入及提領工具之可能，仍基於縱使有人持其金融帳
    戶等作為詐欺取財之犯罪工具，亦不違背其本意之幫助詐欺
    不確定故意，提供其所有系爭帳戶存摺、提款卡及密碼予某
    詐騙集團成員使用，嗣某詐騙集團之成員向原告詐騙，致原
    告陷於錯誤而將100,000元匯入系爭帳戶並旋遭提領，原告
    因而受有該10萬元財產上之損害，業如前述，核被告前揭所
    為，確成立幫助該詐欺集團成員詐騙原告10萬元之行為，依
    上開之規定，被告之幫助詐欺行為，亦屬共同不法侵害原告
    權利之共同行為，並致原告受有100,000元之財產上損害，
    自應就原告之全部損害金額100,000元，負連帶賠償責任，
    則原告依民法侵權行為之法律關係，請求被告賠償其所受之
    損害100,000元，即屬有據，應予准許。
㈢、從而，原告依民法侵權行為之法律關係，請求被告給付原告1
    00,000元，及自刑事附帶民事起訴狀繕本送達翌日即110年5
    月14日（110年5月3日寄存送達，同年月13日生送達效力）
    起至清償日止，按年息5%計算之利息，為有理由，應予准許
    。
四、本件為刑事附帶提起民事訴訟，依刑事訴訟法第504條第2項
    之規定，免納裁判費，而本件移送民事庭後，亦無其他訴訟
    費用之支出，爰不為訴訟費用負擔之諭知。
五、本件係適用小額訴訟事件所為被告敗訴之判決，爰依職權宣
    告假執行。原告就其勝訴部分陳明願供擔保請准宣告假執行
    ，僅係促使法院之職權發動，無庸為准駁之諭知。
六、據上論結，本件原告之訴為有理由，依民事訴訟法第436條
    之23、第436條第2項、第436條之19第1項、第436條之20，
    判決如主文。
中　　華　　民　　國　　110 　年　　9 　　月　　23　　日
                  臺灣新竹地方法院竹北簡易庭
　　　　　　　　　　　　　　　　　法　官　鄭政宗
以上正本係照原本作成。
如對本判決上訴，非以判決違背法令為理由不得為之，且須於判
決送達後20日內向本院提出上訴狀，並記載上訴理由。如委任律
師提起上訴者，應一併繳納上訴審裁判費。
中　　華　　民　　國　　110 　年　　9 　　月　　24　　日
                                  書記官　黃志微